【裁判字號】    99,簡上,78
【裁判日期】    990712
【裁判案由】    賭博
【裁判全文】
臺灣彰化地方法院刑事判決              99年度簡上字第78號
公  訴  人  臺灣彰化地方法院檢察署檢察官
上  訴  人
即  被  告  甲○○
上列上訴人即被告因賭博案件，不服本院99年度簡字第202 號，
中華民國99年3 月30日第一審判決（檢察官聲請簡易判決處刑案
號：99年度速偵字第88號），提起上訴，本院管轄第二審合議庭
判決如下︰
    主  文
上訴駁回。
    事實及理由
一、本案經本院審理結果，認第一審判決認事用法及量刑均無不
    當，應予維持，除更正原刑事簡易判決書犯罪事實欄一第8
    行之「香港六合彩」為「臺灣大樂透」外，其餘均引用第一
    審判決書記載之事實、證據及理由（如附件）。
二、本件被告上訴意旨略以：被告雖有營利賭博之犯行，然賭客
    係撥打電話向被告簽賭，被告不曾在警詢中承認有在八卦山
    運動公園之公共場所供人簽賭，且原審判處被告有期徒刑6
    月，實為過重，故請求撤銷原判決，從輕量刑等語。
三、按關於刑之量定，係實體法上賦予法院得為自由裁量之事項
    ，茍已斟酌刑法第57條各款所列情狀，而未逾越法定刑度，
    或濫用其權限，即不得任意指摘為違法，最高法院72年臺上
    字第6696號、75年臺上字第7033號判例均可參照。且在同一
    犯罪事實與情節，如別無其他加重或減輕之原因，下級審法
    院量定之刑，亦無過重或失輕之不當情形，則上級審法院對
    下級審法院之職權行使，原則上應予尊重（最高法院85年度
    臺上字第2446號判決參照）。
四、查本件被告於警詢中確有坦承「扣案之2 張簽注單，都是打
    球的朋友向我簽寫的，沒有固定場所，都在八卦山運動場」
    等語，業經本院當庭勘驗被告之警訊光碟，有勘驗筆錄1 份
    在卷可稽（本院卷第75頁），且經證人即製作筆錄之警員陳
    建良、林以興到庭證述屬實。而被告嗣雖改稱係以電話供賭
    客簽賭云云，惟經本院提示被告所使用之0000-000000 號行
    動電話供被告指認究係那幾通電話為賭客簽賭所撥打，然被
    告對此均無法陳明，顯見被告事後改稱：簽賭地點不在八卦
    山運動場，賭客係撥打電話向伊簽賭云云，洵非有據。另被
    告雖執稱原審量刑過重，然查被告前已有賭博案件，經本院
    判處有期徒刑4 月，猶再犯本件同性質之案件，惡性非輕，
    原審參酌上訴人即被告犯罪情節，判處本件罪刑，核無違誤
    或不當，上訴人即被告以量刑過重等為由提起上訴，為無理
    由，應予駁回。
據上論斷，應依刑事訴訟法第455 條之1 第1 項、第3 項、第37
3 條、第368 條，判決如主文。
本件經檢察官趙冠瑋到庭執行職務。
中    華    民    國    99    年    7     月    12    日
                  刑事第七庭    審判長法  官  葉明松
                                      法  官  黃玉齡
                                      法  官  郭麗萍
以上正本證明與原本無異。
本件不得上訴。
中    華    民    國    99    年    7     月    12    日
                                      書記官  吳冠慧

司法院資訊處製作；財團法人民間司法改革基金會備份。
